臺灣板橋地方法院刑事判決　　　　　　　94年度訴字第2612號
公　訴　人　臺灣板橋地方法院檢察署檢察官
被　　　告　甲○○
上列被告因違反毒品危害防制條例案件，經檢察官提起公訴（九
十四年度毒偵字第五六五八號），以及移送併案審理（臺灣板橋
地方法院檢察署九十四年度毒偵字第六七九五號），被告於本院
準備程序中就被訴事實為有罪之陳述，經告知被告簡式審判程序
之旨，並聽取當事人之意見後，合議庭裁定由受命法官獨任進行
簡式審判程序，判決如下：
    主    文
甲○○連續施用第一級毒品，累犯，處有期徒刑壹年肆月。扣案
第一級毒品海洛因（餘驗淨重零點壹肆公克）沒收銷燬之；扣案
包裝上揭毒品之外包裝袋壹個沒收之。
    犯罪事實
一、甲○○前於民國八十九年間因施用毒品案件，經依本院八十
    九年度毒聲字第二七三七號裁定送觀察、勒戒後，認無繼續
    施用毒品之傾向而釋放出所，並由臺灣板橋地方法院檢察署
    檢察官以八十九年度毒偵緝字第一０五八號為不起訴處分確
    定。又於九十年間因施用毒品案件，經依本院九十年度毒聲
    字第一六六四號裁定送觀察、勒戒後，認有繼續施用毒品之
    傾向，除經本院以九十年度毒聲字第四一五０號裁定令入戒
    治處所施以強制戒治，嗣因執行強制戒治成效及格，無繼續
    戒治之必要，本院復以九十一年度毒聲字第一三八二號裁定
    停止戒治，所餘期間付保護管束，於九十一年七月四日釋放
    出所，該停止戒治付保護管束期間至九十一年十月二十一日
    期滿（檢察官起訴書誤載為九十一年十月二十五日期滿）外
    ，並經本院以九十年度訴字第二０五六號判處應執行有期徒
    刑一年二月確定，於前述停止戒治釋放出所後旋再入監服刑
    ，於九十二年八月四日縮短刑期假釋出監，於九十二年八月
    十二日縮刑期滿，假釋未經撤銷而以已執行完畢論（於本案
    構成累犯）。詎猶不思戒絕毒癮，復基於施用第一級毒品海
    洛因之概括犯意，自九十四年八月間某日起至同年九月二十
    二日某時許止，在其位於臺北縣三峽鎮○○街二十七巷九號
    住處內，以將第一級毒品海洛因和水稀釋後置於針筒內注射
    之方式，連續多次施用第一級毒品海洛因；且在最後一次施
    用第一級毒品海洛因時，明知其購得之毒品內另摻有少量之
    第二級毒品安非他命，併基於施用第二級毒品安非他命之犯
    意，同時將該第二級毒品安非他命混在第一級毒品海洛因內
    併予施用。嗣於九十四年九月二十三日下午一時四十分許，
    在臺北縣三峽鎮○○路五十六號前，為警查獲，並扣得其所
    有預備供施用之第一級毒品海洛因一包（驗餘淨重０‧一四
    公克）。
二、案經臺北縣政府警察局三峽分局報請臺灣板橋地方法院檢察
    署檢察官偵查起訴，以及移送併案審理，甲○○於本院準備
    程序中就被訴事實為有罪之陳述，經告知甲○○簡式審判程
    序之旨，並聽取當事人之意見後，合議庭裁定由受命法官獨
    任進行簡式審判程序。
    理    由
一、經查，被告甲○○對於在前述時間及地點施用第一級毒品海
    洛因及第二級毒品安非他命等事實，業於偵查中及本院審理
    時自白不諱（見臺灣板橋地方法院檢察署九十四年度毒偵字
    第五六五八號偵查卷第二十九頁及本院九十四年十二月二十
    日準備程序筆錄、簡式審判筆錄），而其於九十四年九月二
    十三日下午三時二十二許及同日下午四時二十五分許分別為
    警採集尿液送臺灣檢驗科技股份有限公司以ＧＣ／ＭＳ氣相
    層析／質譜儀法確認檢驗結果，均呈安非他命類及鴉片類陽
    性反應，有該公司出具之濫用藥物尿液檢驗報告二紙以及臺
    北縣政府警察局三峽分局查獲毒品危害防制條例姓名對照表
    、列管毒品人口尿液檢體採集送驗紀錄表各一件附卷可稽（
    見臺灣板橋地方法院檢察署九十四年度毒偵字第五六五八號
    偵查卷第六頁及第四十三頁、同署九十四年度毒偵字第六七
    九五號偵查卷第五頁及第六頁）；又扣案之白粉一包，經送
    法務部調查局鑑驗結果，檢出含第一級毒品海洛因成分（驗
    餘淨重０‧一四公克），有該局九十四年十二月七日調科壹
    字第０六００一０六六一號鑑定通知書一件在卷供參（附於
    本院卷宗），所含毒品成分與被告尿液中驗出之毒品反應一
    致，足認被告自白確與事實相符。再者，被告前於八十九年
    間因施用毒品案件，經依本院八十九年度毒聲字第二七三七
    號裁定送觀察、勒戒後，認無繼續施用毒品之傾向而釋放出
    所；又於九十年間因施用毒品案件，經依本院九十年度毒聲
    字第一六六四號裁定送觀察、勒戒後，認有繼續施用毒品之
    傾向，本院以九十年度毒聲字第四一五０號裁定令入戒治處
    所施以強制戒治，嗣因執行強制戒治成效及格，無繼續戒治
    之必要，本院復以九十一年度毒聲字第一三八二號裁定停止
    戒治，所餘期間付保護管束，於九十一年七月四日釋放出所
    ，該停止戒治付保護管束期間至九十一年十月二十一日期滿
    等事實，併有臺灣板橋地方法院檢察署檢察官九十年度毒偵
    緝字第七一六號起訴書、本院九十年度訴字第二０五六號刑
    事判決各一件（見臺灣板橋地方法院檢察署九十四年度毒偵
    字第五六五八號偵查卷第四十四頁至第四十七頁）以及臺灣
    高等法院被告前案紀錄表一份存卷足憑。是被告於強制戒治
    執行完畢釋放出所後，五年內再犯本案施用第一級毒品及第
    二級毒品等犯行均堪認定，應予依法論罪科刑。
二、核被告所為，係犯毒品危害防制條例第十條第一項之施用第
    一級毒品罪及同條第二項之施用第二級毒品罪。其施用第一
    級毒品海洛因前、後非法持有第一級毒品海洛因之低度行為
    ，以及施用第二級毒品安非他命前非法持有第二級毒品安非
    他命之低度行為，應分別為其施用各該毒品之高度行為所吸
    收，均不另論罪。被告先後多次施用第一級毒品海洛因之行
    為，時間緊接，方法相同，所犯係犯罪構成要件相同之罪名
    ，顯係基於概括犯意而為，為連續犯，應依刑法第五十六條
    規定論以一罪並加重其刑。又被告最後一次施用第一級毒品
    海洛因時，曾併摻入第二級毒品安非他命同時施用，業如前
    述，其係以一施用行為同時觸犯施用第一級毒品罪及施用第
    二級毒品罪，為想像競合犯，應依刑法第五十五條前段規定
    從一較重之施用第一級毒品罪處斷；公訴人未審酌上情，認
    被告所犯前開二罪犯意有別，行為互異，應予分論併罰等語
    ，尚有未洽，併此敘明。又被告於九十年間因施用毒品案件
    ，經本院以九十年度訴字第二０五六號判處應執行有期徒刑
    一年二月確定，於九十一年七月四日入監服刑，於九十二年
    八月四日縮短刑期假釋出監，於九十二年八月十二日縮刑期
    滿，假釋未經撤銷而以已執行完畢論，有臺灣高等法院被告
    前案紀錄表一件在卷足憑，其於五年內再犯本案有期徒刑以
    上之罪，為累犯，應依刑法第四十七條規定加重其刑，並依
    同法第七十條規定遞予加重其刑。爰審酌被告前已因施用毒
    品，經獲得不起訴處分之寬典，復入監執行徒刑完畢，仍不
    能戒除毒癮，再次漠視法令禁制而犯本罪，顯見其自制能力
    甚低，惟其施用毒品所生危害，實以自戕身心健康為主，對
    於他人生命、身體、財產等法益，尚無明顯而重大之實害，
    兼衡其施用毒品之次數以及犯罪後坦承犯行之良好態度等一
    切情狀，量處如主文所示之刑，以資懲儆。
三、扣案之第一級毒品海洛因（驗餘淨重０‧一四公克），為查
    獲之第一級毒品，不問屬於犯人與否，應依毒品危害防制條
    例第十八條第一項前段規定沒收銷燬之。而扣案包裝上揭毒
    品之外包裝袋一個，係用以包裹毒品，具防止裸露、逸出及
    潮濕之功用，便於攜帶施用，係預備供被告施用第一級毒品
    所用之物，且經被告自承確屬其所有，應依刑法第三十八條
    第一項第二款規定併予宣告沒收。
四、移送併案審理部分（臺灣板橋地方法院檢察署九十四年度毒
    偵字第六七九五號），係被告於前述時間及地點為警查獲時
    ，因其屬臺北縣政府警察局三峽分局列管毒品人口，應定期
    接受尿液檢體採集調驗，卻無正當理由脫驗，此次為警查獲
    時，併依列管毒品人口規定採集尿液送驗，則該次採集尿液
    時間與檢察官起訴書所敘被告採集尿液時間相距僅數小時，
    從而，移送併辦之犯罪事實與本案起訴公訴之犯罪事實實係
    同一，本院自應併予審判，附此敘明。
據上論斷，應依刑事訴訟法第二百七十三條之一第一項、第二百
九十九條第一項前段，毒品危害防制條例第十條、第十八條第一
項前段，刑法第十一條前段、第五十六條、第五十五條、第四十
七條、第三十八條第一項第二款，判決如主文。
本案經檢察官陳鴻濤到庭執行職務。
中　　華　　民　　國　　94　　年　　12　　月　　30　　日
                  刑事第七庭  法　官  王　瑜　玲
上列正本證明與原本無異。
如不服本判決，應於判決送達後10日內向本院提出上訴狀（應附
繕本），上訴於臺灣高等法院。
中　　華　　民　　國　　95　　年　　1 　　月　　2 　　日
                              書記官  黃  頌  棻
附錄本案論罪科刑法條全文：
毒品危害防制條例第十條
施用第一級毒品者，處六月以上五年以下有期徒刑。
施用第二級毒品者，處三年以下有期徒刑。
